【裁判字號】    90,上易,1375
【裁判日期】    900808
【裁判案由】    毒品危害防制條例
【裁判全文】
臺灣高等法院臺中分院刑事判決                    九十年度上易字第一三七五號
    上  訴  人
    即  被  告  乙○○
右上訴人因違反毒品危害防制條例案件，不服臺灣彰化地方法院九十年度易字第四九
八號中華民國九十年五月七日第一審判決（起訴案號：臺灣彰化地方法院檢察署九十
年度偵字第一八０九號），提起上訴，本院判決如左：
      主  文
上訴駁回。
      事  實
一、乙○○前有傷害致死、竊盜、違反麻醉藥品管理條例等犯罪記錄，素行不良，最
    近一次於民國八十八年間，因犯竊盜罪，經法院判處有期徒刑十月確定，於八十
    九年九月十四日執行完畢，竟不知悛悔，復因與翁瑞昌（業已死亡）有朋友關係
    ，遂將其在彰化縣芬園鄉○○村○○路○段二六二巷一一五號住處旁搭建之工寮
    借予翁瑞昌居住，後翁瑞昌於九十年一月二十三日農曆除夕夜，在上址工寮內，
    將海洛因十七包（合計淨重十．二七公克）、安非他命十二包（毛重五十一公克
    ）及吸食器二組等物，交予乙○○，乙○○即持有之，嗣於九十年一月三十一日
    十八時三十分許，在其上址住處旁工寮內為警查獲，並扣得其所持有之海洛因十
    七包、安非他命十二包及吸食器二組等物（持有安非他命犯行，已為施用行為吸
    收，另經檢察官為不起訴處分）。
二、案經臺灣彰化地方法院檢察署檢察官自動檢舉偵查起訴。
      理  由
一、訊據被告乙○○矢口否認有右揭持有海洛因之犯行，辯稱：上開被查扣之物品係
    已死亡之翁瑞昌所有，伊因不知係何物而將之丟棄在工寮屋頂，一月三十日案發
    當天伊去整理工寮時，想要看到底係何物即為警查獲，伊不知係毒品海洛因云云
    。惟查：I被告就其持有上開毒品海洛因為警查獲之事實已據其於原審審理時自
    白不諱。另被告於九十年三月一日檢察官偵查訊問時供稱：「我本來要去（工寮
    ）清理東西，看到那包毒品都放在一起，我就拿安非他命來吸食，我沒有施用海
    洛因」等語，參酌被告被查獲後，經警採集其尿液送請彰化縣衛生局檢驗結果，
    呈甲基安非他命陽性反應，另未檢出有嗎啡反應等情，有該局檢驗成績書影本附
    偵查卷可考，是被告於原審及偵查中之自白應與事實相符。II上開扣案之白粉十
    七包，經送請法務部調查局鑑定後，確認係第一級毒品海洛因無誤，有該局（９
    ０）陸（一）九十年二月二十三日鑑定通知書附卷可參，本件事證明確，被告所
    辯不知為毒品云云，顯係事後卸責之詞不足採信，被告犯行已堪認定。
二、核被告所為係犯毒品危害防制條例第十一條第一項之持有第一級毒品罪。復查被
    告因犯竊盜罪，經法院判處有期徒刑十月確定，於八十九年九月十四日執行完畢
    ，有臺灣彰化地方法院檢察署被告刑案資料查註紀錄表在卷可查，其於執行完畢
    後五年內，再犯本件有期徒刑以上之罪，為累犯，應依法加重其刑。原審因而適
    用刑事訴訟法第二百九十九條第一項前段，毒品危害防制條例第十一條第一項、
    第十八條第一項前段，刑法第十一條前段、第四十七條之規定，並審酌被告之品
    行、犯罪之動機、目的、手段、所生之危害及犯罪後態度等一切情狀，量處有期
    徒刑十月，並依法就扣案之海洛因併予宣告沒收銷燬，其認事用法核無違誤，量
    刑亦屬允當，被告上訴否認犯罪，其上訴為無理由，應予駁回。
三、據上論斷，應依刑事訴訟法第三百六十八條，判決如主文。
本案經檢察官甲○○到庭執行職務。
中      華      民      國      九十     年       八      月     八     日
                                臺灣高等法院臺中分院刑事第四庭
                                          審判長法  官  洪  耀  宗
                                                法  官  江  德  千
                                                法  官  劉  登  俊
右正本證明與原本無異。
不得上訴。
                                                書記官  鄧  智  惠
中      華      民      國      九十     年       八      月     九     日
                                                                        Ｉ


司法院資訊處製作；財團法人民間司法改革基金會備份。
